臺灣嘉義地方法院宣示判決筆錄
111年度訴字第195號
聲  請  人  臺灣嘉義地方檢察署檢察官
被      告  甲○○


上列被告因違反家庭暴力防治法案件，經檢察官提起公訴（111
年度偵字第2464號）後，聲請改依協商程序而為判決，本院於中
華民國111年6月22日下午4時30分，在本院刑事第二法庭公開宣 
示判決，出席職員如下：

審判長法  官  張志偉
      法  官  余珈瑢
      法  官  郭振杰
      書記官  王翰楊
      通  譯  賴明均
審判長法官起立朗讀判決主文、犯罪事實要旨、處罰條文、附記
事項，及告以上訴限制、期間並提出上訴狀之法院，且諭知記載
其內容：
一、主  文：      
    甲○○犯違反保護令罪，處拘役參拾伍日，如易科罰金，以新
    臺幣壹仟元折算壹日。
二、犯罪事實：
    甲○○與乙○○係夫妻，2人為家庭暴力防治法第3條第1款之家
    庭成員，甲○○前曾對乙○○實施家庭暴力行為，經本院於民國
    109年2月11日核發109年度家護字第17號民事通常保護令，
    禁止甲○○對乙○○實施家庭暴力或騷擾之聯絡行為，保護令之
    有效期限為2年，甲○○並於109年2月13日晚上9時40分許，經
    嘉義縣警察局竹崎分局太和派出所員警執行保護令告知上開
    保護令內容，因而知悉其受上開保護令之限制，竟仍基於違
    反保護令之接續犯意，自110年11月16日下午5時15分起至同
    年12月18日下午3時26分間，連結網際網路後，於附表所示
    之時間，以附表所示之方式，傳送如附表所示內容之訊息，
    或撥打電話予乙○○，對乙○○為騷擾之行為，進而違反上開保
    護令。
三、處罰條文：
    家庭暴力防治法第61條第2款，刑法第11條、第41條第1項前
    段。
四、協商判決除有刑事訴訟法第455條之4第1項第1款於本訊問程
    序終結前，被告撤銷協商合意或檢察官撤回協商聲請者；第
    2款被告協商之意思非出於自由意志者；第4款被告所犯之罪
    非第455條之2第1項所定得以協商判決者；第6款被告有其他
    較重之裁判上一罪之犯罪事實者；第7款法院認應諭知免刑
    或免訴、不受理者情形之一，及違反同條第2項「法院應於
    協商合意範圍內為判決；法院為協商判決所科之刑，以宣告
    緩刑或2年以下有期徒刑、拘役或罰金為限」之規定者外，
    不得上訴。
五、如有前項得上訴之情形，得自收受宣示判決筆錄送達之日起
    20日內，向本院提出上訴書狀，上訴於第二審法院。
六、依據刑事訴訟法第455條之9第1項前段之規定，作成本宣示
    判決筆錄，以代判決書。
七、本案經檢察官江炳勳提起公訴，由檢察官林津鋒到庭執行職
    務。
中　　華　　民　　國　　111 　年　　6 　　月　　22　　日
                        臺灣嘉義地方法院刑事第五庭  
                        
                                 書記官  王翰揚
                           審判長法  官  張志偉

以上正本證明與原本無異。
本判決除有刑事訴訟法第455條之4第1項第1款、第2款、第4款、
第6款、第7款所定情形之一，或違反同條第2項規定外，不得上
訴。如有上開得上訴之情形，應於收受判決後20日內向本院提出
上訴書狀，並應敘述具體理由；其未敘述上訴理由者，應於上訴
期間屆滿後20日內向本院補提理由書「切勿逕送上級法院」。告
訴人或被害人如對於本判決不服者，應具備理由請求檢察官上訴
，其上訴期間之計算係以檢察官收受判決正本之日期為準。
中　　華　　民　　國　　111 　年　　6 　　月　　22　　日
                                 書記官  王翰揚　

附表：
編號 傳送時間 訊息內容 傳送方式 1 110年11月16日17時15分許 孩子都可以丟下了，麻煩妳不要再用跟他的合照了。因為妳沒有資格了。 MESSENGER 2 110年11月21日某時許 我們就都沒有聯絡，而且被朋友玩弄的女人我會有興趣嗎，我只是為了氣妳，這些事是真的，妳可以麻煩勇耀他老婆去問、而且她是埔里有錢人的玩物、賴上面說的生日那些對話都是在亂蓋的，那晚是有去喝酒但不是去找她，因為她被關還沒被放出來、耀朋載我回去家裏有一次有香水味，那是因為油車寮那個賣檳榔的跑了，剛好那天我又去那工作，旺來就說看他那樣要帶他去喝點所以我陪他們去，那天我真的什麼都沒做，香水味應該是小姐冷所已拿我的外套去披一下吧、動手打妳是我不對，我真的是為了我爸的事我才動手的。 MESSENGER 3 110年11月24日15時10分許 我有幾個哥哥要找妳朋友聊聊。 MESSENGER 4 110年12月11日某時許、翌(12)7時21分許 不用再傳給我了；我會把四個小孩都給社工處理。社工會打電話給妳問妳的意思。 MESSENGER 5 110年12月11日14時51分許 媽媽其實我希望妳能回來我們身邊照顧我們，妳也不能把所有的錯都怪到爸爸身上，我也長大了我看的懂。兩個都有錯為何要讓我們為你們的錯誤而買單呢？你們就不能為我們小孩想嗎？ LINE（被告先於110年12月9日傳送左列訊息給大女兒丁○○，要求丁○○傳送該訊息給告訴人乙○○，用以表示是丁○○個人意思，被告並表示若不照做將會對告訴人乙○○提出恐嚇告訴） 6 110年12月12日16時8分、30分許 錢誰給妳的我們都清楚，還有從頭到尾都不敢報上名號算什麼，原來妳喜歡龜ㄚ仔，妳們剛好一對；喜歡開賓士的妳去跟他在一起，不用拿他的錢買玩具來我家，如果要跟他在一起就明說。不用再那有的沒的拖時間。 LINE（被告指示小女兒丙○○傳送） 7 110年12月18日15時26分許 到嘉義問一下事處理一下就好了。 LINE（被告擅自使用小女兒丙○○手機傳送） 8 110年12月13日某時許 不然就找時間自己上來嘉義簽字，簽完辦一辦，我才能安置小孩。 MESSENGER（被告以小兒子戊○○名義申辦暱稱「許喆」帳號傳送） 9 110年12月13日某時許 因為我昨天已經跟三個大的說了。我會請社工安置。 MESSENGER（被告以小兒子戊○○名義申辦暱稱「許喆」帳號傳送） 10 110年12月14日某時許 安康幾點看病、安康幾點看病、安康幾點看病、安康幾點看病、安康幾點看病、安康幾點看病、安康幾點看病、安康幾點看病。 MESSENGER（被告以小兒子戊○○名義申辦暱稱「許喆」帳號傳送） 11 110年12月18日1時14分、16分 (撥打2通電話給告訴人乙○○，未接通）。 MESSENGER（被告以小兒子戊○○名義申辦暱稱「許喆」帳號撥打電話）